【裁判字號】    98,訴,592
【裁判日期】    980728
【裁判案由】    毒品危害防制條例
【裁判全文】
臺灣基隆地方法院刑事判決              98年度訴字第592號
公  訴  人  臺灣基隆地方法院檢察署檢察官
被      告  甲○○
                    現另案羈押於台灣基隆看守所
上列被告因毒品危害防制條例案件，經檢察官提起公訴（98年度
毒偵字第697號），被告於準備程序中就被訴事實為有罪之陳述
，受命法官於聽取當事人之意見後，由本院合議庭裁定由受命法
官獨任以簡式審判程序判決如下：
    主    文
甲○○施用第一級毒品，處有期徒刑柒月。扣案第一級毒品海洛
因包（合計淨重貳點陸壹公克、空包裝總重零點陸玖公克）併
同無從與之完全析離之分裝袋，均沒收銷燬之；又施用第二級毒
品，處有期徒刑肆月。扣案第二級毒品甲基安非他命拾包（合計
毛重玖點肆零玖零公克、驗後餘重柒點肆零捌捌公克）併同無從
與之完全析離之分裝袋，均沒收銷燬之；扣案電子磅秤壹台、夾
鍊袋壹佰拾個，均沒收。應執行有期徒刑拾月。扣案第一級
毒品海洛因包（合計淨重貳點陸壹公克、空包裝總重零點陸玖
公克）併同無從與之完全析離之分裝袋、第二級毒品甲基安非他
命拾包（合計毛重玖點肆零玖零公克、驗後餘重柒點肆零捌捌公
克）併同無從與之完全析離之分裝袋，均沒收銷燬之；扣案電子
磅秤壹台、夾鍊袋壹佰拾個，均沒收。
    犯罪事實
一、甲○○前於民國93年間，因施用毒品案件，經本院於93年2
    月26日以93年度毒聲字第97號裁定送觀察勒戒後，認無繼續
    施用毒品之傾向，於93年5月21日執行完畢而釋放。詎其猶
    未戒絕毒癮，復於前揭觀察勒戒執行完畢釋放出所後之5年
    內，分別基於施用第一級毒品海洛因及第二級毒品甲基安非
    他命之犯意，於98年3月31日17、18時許，在其位於基隆市
    信義區○○路65號7樓之6居所，以將第一級毒品海洛因捲入
    香煙點燃吸食其煙霧之方式，施用第一級毒品海洛因1次；
    旋即於同一地點，以將第二級毒品甲基安非他命置於玻璃球
    內燒烤產生煙霧而吸食之方式，施用第二級甲基安非他命1
    次。嗣為警於98年3月31日19時30分，持本院核發之搜索票
    ，至其上開居所搜索，當場扣得第一級毒品海洛因3包（合
    計淨重2.61公克、空包裝總重0.69公克）、第二級毒品甲基
    安非他命10包（毛重9.4090公克、驗餘淨重7.4088公克），
    及其所有供分裝購買甲基安非他命用之電子磅秤1台、夾鏈
    袋133個。經警採集甲○○之尿液送驗，結果呈嗎啡及安非
    他命類陽性反應，而查悉上情。
二、案經基隆市警察局第一分局報請臺灣基隆地方法院檢察署檢
    察官偵查起訴。
    理    由
一、上開事實，業據被告甲○○於本院審理時坦承不諱，且被告
    為警查獲所採集尿液，經送驗結果，呈嗎啡陽性反應，有基
    隆市警察局第一分局毒品尿液檢體對照表、臺灣尖端先進生
    技醫藥股份有限公司98年4月17日濫用藥物檢驗報告、搜索
    扣押筆錄、扣押物品目錄表、查獲現場及毒品照片等在卷可
    稽，又為警扣得之白色粉末3包，經先以煙毒檢驗包試劑初
    步檢驗結果，為嗎啡、海洛因反應，再送請法務部調查局濫
    用藥物實驗室鑑定結果，均含第一級毒品海洛因成分，合計
    淨重2.61公克、空包裝總重0.69公克，有該局98年4月28日
    調科壹字第09823013380號鑑定書在卷可參；又為警扣得之
    淡黃色晶體塊10包，經先以煙毒檢驗包試劑初步檢驗結果，
    均呈安非他命反應，再送請交通部民用航空局航空醫務中心
    鑑定結果，檢出甲基安非他命反應，毛重9.4090公克、驗餘
    淨重7.4088公克，有該中心98年4月29日航藥鑑字第098220
    3號鑑定書在卷可稽，並有被告所有供分裝購買甲基安非他
    命用之電子磅秤1台、夾鏈袋133個扣案可為佐證，堪認被告
    上開自白確與事實相符，足以採信。查被告前因施用毒品案
    件，經觀察勒戒後，於93年5月21日勒戒完畢之事實，有臺
    灣基隆地方法院檢察署刑案資料查註紀錄表、臺灣高等法院
    被告前案紀錄表各1份附卷足憑，其於觀察勒戒執行完畢獲
    釋放後5年內，再犯毒品危害防制條例第10條之罪，事證明
    確，被告犯行，洵堪認定。
二、查海洛因、甲基安非他命分別係毒品危害防制條例第2條第2
    項第1款、第2款規定之第一級、第二級毒品，是被告甲○○
    所為，係犯同條例第10條第1項、第2項之施用第一級、第二
    級毒品罪。被告持有第一級、第二級毒品之行為，各應為施
    用之高度行為所吸收，均不另論罪。被告所犯上開2罪間，
    犯意個別，行為互異，應分論併罰。爰審酌被告前已有施用
    毒品前科（經本院以98年度訴字第118號判處有期徒刑7月確
    定，尚未執行），有上開刑案紀錄表可查，今再為施用，法
    治觀念之淡薄，然施用毒品究屬戕害自身健康之犯罪，被告
    施用毒品尚未造成他人明顯之危害，且於本院審理中坦承犯
    行，犯後態度尚稱良好，並兼衡被告犯罪之動機、目的、手
    段、生活狀況及智識程度，暨公訴人請求科以適當之刑等一
    切情狀，量處如主文所示之刑，並定應執行刑。扣案之第一
    級毒品海洛因3包（合計淨重2.61公克、空包裝總重0.69 公
    克）、第二級毒品甲基安非他命10包（毛重9.4090公克、驗
    餘淨重7.4088公克），核屬毒品危害防制條例第2條第1、2
    項所列管之第一、二級毒品，業如前述，併同無從與之完全
    析離之分裝袋，均應依毒品危害防制條例第18條第1項前段
    規定，沒收銷燬之。又扣案電子磅秤1台、夾鏈袋133個，係
    被告所有供分裝購買甲基安非他命所用之物，業據被告供述
    明確，爰依刑法第38條第1項第2款之規定，併予宣告沒收。
    至扣案行動電話（含SIM卡）2支，難認與被告施用毒品犯行
    間有何關連性，爰不併為沒收之諭知，復予敘明。
據上論斷，應依刑事訴訟法第273條之1第1項、第299條第1 項前
段，毒品危害防制條例第10條第1項、第2項、第18條第1項前段
，刑法第11條前段、第51條第5款、第38條第1項第2款，判決如
主文。
本案經檢察官乙○○到庭執行職務。
中    華    民    國    98    年    7     月    28    日
                  刑事第三庭法    官  陳姵君
以上正本證明與原本無異。
如不服本判決應於收受本判決後10日內向本院提出上訴書狀，其
未敘述上訴理由者，並得於提起上訴後10日內向本院補提理由書
狀（均須按他造當事人之人數附繕本）「切勿逕送上級法院」。
中    華    民    國    98    年    7     月    28    日
                            書 記 官  王佩珠
毒品危害防制條例第10條
施用第一級毒品者，處 6 月以上 5 年以下有期徒刑。
施用第二級毒品者，處 3 年以下有期徒刑。


司法院資訊處製作；財團法人民間司法改革基金會備份。
